【裁判字號】    99,訴,259
【裁判日期】    990610
【裁判案由】    槍砲彈藥刀械管制
【裁判全文】
臺灣板橋地方法院刑事判決               99年度訴字第259號
公  訴  人  臺灣板橋地方法院檢察署檢察官
被      告  甲○○
選任辯護人  湯明亮律師
上列被告因槍砲彈藥刀械管制案件，經檢察官提起公訴（98年度
偵字第32832號），本院判決如下：
    主  文
甲○○未經許可，寄藏手槍，處有期徒刑伍年貳月，併科罰金新
臺幣拾萬元，罰金如易服勞役以新臺幣壹仟元折算壹日。扣案之
奧地利CLOCK 廠17型（含彈匣壹個、槍枝管制編號：0000000000
0 號）、美國HI-POINT廠C9型（含彈匣壹個、槍枝管制編號：00
000000000 號）之口徑9mm 制式半自動手槍各壹支、仿BERETTA
廠M9型半自動手槍製造之改造槍枝壹枝（含彈匣壹個、槍枝管制
編號：00000000000 號）、未經採樣試射之制式子彈肆拾玖顆及
手指虎壹支均沒收。
    事  實
一、甲○○明知可發射子彈具有殺傷力之制式手槍、改造手槍、
    槍枝所使用之子彈及手指虎，為槍砲彈藥刀械管制條例所管
    制之物品，未經許可，不得無故寄藏，竟未經許可，基於寄
    藏上開管制物品之犯意，於民國98年10月間，在臺北縣板橋
    市○○路○ 段29巷131 弄31之7 號住處受不詳年籍自稱「劉
    安修」之成年男子之託，將可擊發適用子彈、具有殺傷力之
    仿BERETT A廠M9型半自動手槍製造之槍枝、換裝土造金屬
    槍管而成之改造槍枝1 枝（槍枝管制編號：00000000000 號
    ）、奧地利CLOCK 廠17型、口徑9mm 制式半自動手槍、槍
    號CAF431之槍枝1 枝（槍枝管制編號：00000000000 號）
    美國HI-POI NT 廠C9型、口徑9mm 制式半自動手槍之手槍1
    枝（槍枝管制編號：00000000000 號）、具有殺傷力口徑
    9mm 之制式子彈74顆（於鑑驗時經試射25顆，僅剩49顆）及
    手指虎1 支後，置放在上開住處而寄藏之，嗣於98年11月26
    日下午6 時25分許，在上址為警查獲，並扣得上開手槍3 枝
    、制式子彈74顆與手指虎1 支。
二、案經行政院海岸巡防署海岸巡防總局北部地區巡防局移送臺
    灣板橋地方法院檢察署檢察官偵查起訴。
    理  由
甲、程序方面：
    本件檢察官、被告及辯護人對於以下援引之證據，均不爭執
    其證據能力，且均得作為本案證據，經本院審酌結果，認為
    下列所採之證據，並無違法取證或證據力有明顯偏低情形，
    以資為證據，並無不當，是徵諸刑事訴訟法第159 條之5 規
    定本旨，本案經調查之證據，均應認為有證據能力。
乙、實體方面：
一、上揭犯罪事實，業據被告甲○○於警詢、偵查及本院準備程
    序、審理時均自白不諱，被告之辯護人則辯稱：被告應僅構
    成寄藏改造手槍罪云云。經查：被告為警在上址住處扣得之
    3 枝手槍、74顆子彈及1 枝刀械等情，已據被告自承無訛，
    而上開扣案之手槍經送鑑定：其中口徑9mm 制式半自動手槍
    有2 枝，1 枝是奧地利CLOCK 廠17型（槍枝管制編號：0000
    0000000 號）其槍號CAF431，槍管內具6 條右旋來復線、1
    枝是美國HI-P OINT 廠C9型（槍枝管制編號：00000000000
    號），其上未發現槍號、槍管內具9 條左旋來復線，均擊發
    功能正常，可攻擊發同口徑制式子彈使用，認具殺傷力、另
    1 枝係BERETTA 廠M9型半自動手槍製造之槍枝（槍枝管制編
    號：00000000000 號）、換裝土造金屬槍管而成，擊發功能
    正常，可供擊發適用子彈使用，亦具殺傷力。再扣案子彈共
    74 顆 ，認均係口徑9mm 制式子彈，採樣25顆試射，可擊發
    ，認均具殺傷力乙節，復有內政部警政署刑事警察局98 年
    12月30日刑鑑字第0980166048號槍彈鑑定書1 份在卷可稽。
    另查獲之刀械經送驗，其為金屬塊製成，中留4 孔、可供手
    指套入指使用，屬列管刀械，亦有行政院海岸巡防署海岸巡
    防總局北部地區巡防局98年11月24日宜蘭機字第0980021323
    號函附卷可考，並有槍彈照片23張附卷供憑，足認被告之自
    白與事實相符，辯護人所辯上情不足採信。從而本案事證明
    確，被告犯行堪予認定。
二、本件具殺傷力之手槍、子彈及刀械，分別屬於槍砲彈藥刀械
    管制條例第4 條第1 項第1 、2 、3 款所稱之槍砲、彈藥及
    刀械，被告未經許可而寄藏上揭槍、彈及刀械，就制式手槍
    2 枝之部分，核其所為，係犯槍砲彈藥刀械管制條例第7 條
    第4 項之未經許可，寄藏手槍罪（起訴書認此部分係構成同
    條例第8 條第4 項之罪容有誤會，起訴法條應予變更）、就
    改造手槍1 枝之部分所為，係犯同條例第8 條第4 項之未經
    許可寄藏可發射子彈具有殺傷力之改造手槍罪、又寄藏子彈
    、刀械係犯同條例第12條第4 項之未經許可寄藏子彈罪以及
    同條例第14條第3 項之未經許可寄藏刀械罪。被告係一行為
    觸犯上開4 罪名，為想像競合犯，應依刑法第55條之規定，
    從一重之槍砲彈藥刀械管制條例第7 條第4 項之未經許可，
    寄藏手槍罪處斷。按槍砲彈藥刀械管制條例所稱之「寄藏」
    與「持有」，均係將物置於自己實力支配之下，僅寄藏必先
    有他人之持有行為，其保管本身所為之持有，乃係寄藏之當
    然結果，法律上自宜僅就寄藏之行為包括評價，不應另就持
    有予以論罪（最高法院74年度臺上字第3400號判例意旨參照
    ）。爰審酌被告未經許可寄藏上開手槍、子彈及刀械，危害
    社會安寧秩序，兼衡被告之素行、犯罪之動機、目的、手段
    、犯罪後態度等一切情狀，量處如主文所示之刑，並就所宣
    告之罰金刑部分諭知易服勞役之折算標準，以資懲儆。
三、扣案之制式手槍2 枝（含彈匣，槍枝管制編號：0000000000
    0 號、00000000000 號）、改造手槍1 枝（含彈匣1 個，槍
    枝管制編號：00000000000 號）及未經採樣試射之制式子彈
    49顆，經鑑定認均具有殺傷力，手指虎1 枝屬管制刀械，均
    屬違禁物，不問屬於犯人與否，均應依刑法第38條第1 項第
    1 款之規定併予宣告沒收。至於另扣案之制式子彈25顆，經
    鑑定試射擊發，已失其違禁物之性質，爰均不另為沒收之諭
    知，附此敘明。
據上論斷，應依刑事訴訟法第299 條第1 項前段、第300 條，槍
砲彈藥刀械管制條例第7 條第4 項、第8 條第4 項、第12條第4
項、第14條第3 項，刑法第11條前段、第55條、第42條第3 項前
段、第38條第1 項第1 款，判決如主文。
本案經檢察官賴建如到庭執行職務。
中    華    民    國    99    年    6     月    10    日
                刑事第四庭  審判長法  官  樊季康
                                  法  官  劉元斐
                                  法  官  徐子涵
上列正本證明與原本無異。
如不服本判決，應於判決送達後10日內敘明上訴理由，向本院提
出上訴狀 (應附繕本) ，上訴於臺灣高等法院。其未敘述上訴理
由者，應於上訴期間屆滿後20日內向本院補提理由書「切勿逕送
上級法院」。
                                  書記官  張桐嘉
中    華    民    國    99    年    6     月    11    日
附錄：本案論罪科刑法條全文
槍砲彈藥刀械管制條例第7條第4項：
未經許可，持有、寄藏或意圖販賣而陳列第 1 項所列槍砲、彈藥
者，處 5 年以上有期徒刑，併科新台幣 1 千萬元以下罰金。
槍砲彈藥刀械管制條例第12條第4項：
未經許可，持有、寄藏或意圖販賣而陳列子彈者，處 5 年以下有
期徒刑，併科新台幣 300 萬元以下罰金。
槍砲彈藥刀械管制條例第8條
未經許可，製造、販賣或運輸鋼筆槍、瓦斯槍、麻醉槍、獵槍
、空氣槍或第4條第1項第1款所定其他可發射金屬或子彈具有殺
傷力之各式槍砲者，處無期徒刑或5 年以上有期徒刑，併科新臺
幣1千萬元以下罰金。
未經許可，轉讓、出租或出借前項所列槍枝者，處5 年以上有期
徒刑，併科新臺幣1 千萬元以下罰金。
意圖供自己或他人犯罪之用，而犯前二項之罪者，處無期徒刑
或7年以上有期徒刑，併科新臺幣1千萬元以下罰金。
未經許可，持有、寄藏或意圖販賣而陳列第1 項所列槍枝者，
處3年以上10年以下有期徒刑，併科新臺幣700萬元以下罰金。
第 1 項至第 3 項之未遂犯罰之。
槍砲彈藥刀械管制條例第12條
未經許可，製造、販賣或運輸子彈者，處1 年以上7 年以下有
期徒刑，併科新台幣500萬元以下罰金。
未經許可，轉讓、出租或出借子彈者，處6 月以上5 年以下有
期徒刑，併科新台幣300萬元以下罰金。
意圖供自己或他人犯罪之用，而犯前二項之罪者，處3 年以上10
年以下有期徒刑，併科新台幣700 萬元以下罰金。
未經許可，持有、寄藏或意圖販賣而陳列子彈者，處5 年以下有
期徒刑，併科新台幣300 萬元以下罰金。
第 1 項至第 3 項之未遂犯罰之。
槍砲彈藥刀械管制條例第14條

司法院資訊處製作；財團法人民間司法改革基金會備份。
